【裁判字號】    94,上訴,4150
【裁判日期】    950118
【裁判案由】    毒品危害防制條例
【裁判全文】
臺灣高等法院刑事判決                94年度上訴字第4150號
上  訴  人
即  被  告  甲○○
上列上訴人因毒品危害防制條例案件，不服臺灣基隆地方法院94
年度訴字第739號，中華民國94年10月27日第一審判決（起訴案
號：臺灣基隆地方法院檢察署94年度毒偵字第2052號），提起上
訴，本院判決如下：
    主  文
上訴駁回。
    事  實
一、甲○○前因竊盜案件，經原審法院判處有期徒刑3月確定，
    於民國93年1月12日易科罰金執行完畢。又因施用毒品案件
    ，經裁定送觀察、勒戒後，認無繼續施用毒品之傾向，由臺
    灣基隆地方法院檢察署檢察官於89年4月29日以89年度毒偵
    字第1122號為不起訴處分確定，並於89年5月3日觀察、勒戒
    執行完畢出所。詎其仍未戒除毒癮，復基於施用第1級毒品
    海洛因之概括犯意，自93年11月間某日時起至94年5月13日
    晚上某時許止，在臺北縣金山鄉○○村○○路山上某處、臺
    北縣金山公園公共廁所或路邊等處所，約2、3天施用1次之
    頻率，以將第1級毒品海洛因摻水置放於注射針筒內注射雙
    手肘內側之方式，連續施用第1級毒品海洛因多次。嗣於94
    年5 月14日上午8時許，為警在臺北縣金山鄉○○村○○○
    ○道路緝獲，同日13時50分經警採其尿液送驗後始知上情。
二、案經臺北縣政府警察局金山分局報告臺灣基隆地方法院檢察
    署檢察官偵查起訴。
    理  由
一、訊據被告甲○○坦承前開連續施用第1級毒品海洛因之事實
    ，而被告於94年5月14日經警查獲後，採集其尿液送檢驗結
    果，呈施用海洛因代謝後之嗎啡陽性反應，有台灣檢驗科技
    股份有限公司CH/2005/50778號濫用藥物尿液檢驗報告1份附
    卷可稽，其自白與事實相符，可以採信。本件事證明確，被
    告曾因施用毒品罪行，經觀察勒戒執行完畢後，於5年內再
    犯本案施用毒品罪行，應依法論科。
二、原審核被告所為，係犯毒品危害防制條例第10條第1項之施
    用第1級毒品罪。其持有第1級毒品海洛因係供施用，其持有
    第1級毒品海洛因之低度行為，應為施用第1級毒品之高度行
    為所吸收，不另論罪。被告多次施用第1級毒品之行為，時
    間緊接，所犯係構成要件相同之罪名，顯係基於概括之犯意
    反覆為之，為連續犯，應依刑法第56條之規定，論以一罪並
    加重其刑。查被告有前開事實欄所載刑之執行完畢情形，有
    卷附台灣高等法院被告前案紀錄表可按，其受有期徒刑之執
    行完畢，5年以內再犯本件有期徒刑以上之罪，為累犯，依
    刑法第47條規定遞加重其刑。爰審酌被告接受過觀察勒戒（
    此有台灣高等法院被告前案紀錄表1紙在卷可稽），猶犯本
    件罪行、其施用毒品期間之久暫及次數、被告坦承犯行等一
    切情狀，適用毒品危害防制條例第10條第1項、第23條第2項
    ，刑法第11條前段、第56條、第47條，判決甲○○連續施用
    第一級毒品，累犯，處有期徒刑捌月。其認事用法，核無違
    誤。上訴意旨，仍執陳詞，任意指摘原判決不當，為無理由
    ，應予駁回。
被告合法傳喚，無正當之理由不到庭者，不待其陳述，逕行判決
。
據上論斷，應依刑事訴訟法第368條、第371條判決如主文。
本案經檢察官呂光華到庭執行職務。
中    華    民    國    95    年    1    月   18      日
                刑事第二十庭審判長法  官  陳貽男
                                  法  官  高明哲
                                  法  官  許仕楓
以上正本證明與原本無異。
如不服本判決，應於收受送達後十日內向本院提出上訴書狀，其
未敘述上訴之理由者並得於提起上訴後十日內向本院補提理由書
（均須按他造當事人之人數附繕本）。
                                  書記官  楊麗雪
中    華    民    國    95    年    1    月   18      日
附錄：本案論罪科刑法條全文
毒品危害防制條例第10條第1項
施用第 1 級毒品者，處六月以上五年以下有期徒刑。


司法院資訊處製作；財團法人民間司法改革基金會備份。
